

# **Florent Damiens** Développeur web

- damiens.florent@orange.fr
- 44 rue de la pépinière, 63130, Royat
- 06 86 34 79 32
- % www.fldamiens.fr

#### Contact



Mé le 03/03/1997



Véhicule personnel



# Diplômes et Formations

# Licence Pro. Développement Web IUT Clermont-Fd / Aubière

De 2017 à 2018

Mention Bien

# **DUT Informatique IUT Clermont-Fd / Aubière**

De 2015 à 2017

#### Baccalauréat Série Scientifique Lycée Camille Claudel Blois

De 2014 à 2015

Mention Très Bien

#### Expériences professionnelles

#### Développeur Symfony ITNetwork Clermont-Ferrand

Depuis octobre 2019

Réalisation d'une application de rapprochement documentaire Réalisation d'un CRM (gestionnaire d'événements pour les entreprises) Réalisation d'une application d'ouverture de portes connectées basée sur Salto et Apaleo

Réalisation d'une application permettant la classification automatique de documents notariés : cette application est interfacée suite au travail de constitution / élaboration d'un modèle (Deep Learning) Amélioration et maintenance de nos outils de provisioning et de bootstrap de machines

Amélioration de nos outils de surveillance de machines Amélioration de notre application principale, une GED pour des notaires. Réécriture du front et redesign avec des hooks et les Styled Component, création d'un éditeur de PDF in-app (fusion, extraction et édition de documents), d'un gestionnaire d'actes, d'un clausier

Pour tous les projets des tests automatisés sont mis en place avec PHPUnit et Behat, un soin particulier est apporté à la qualité de code (test, review, analyse...).

+ Veilles techniques, conférences techs (Mixit, ForumPHP, Volcamp...) et écriture d'articles pour le blog

# À propos de moi

Depuis le lycée, j'ai construit un parcours centré sur l'informatique, passant par un DUT Informatique en 2015 à Clermont-Ferrand puis en me spécialisant dans une licence en développement d'application Web.

Mon expérience chez Glisshop, pendant une restructuration du pôle informatique, m'a permis de contribuer à des projets d'envergure, de la refonte du site à la mise en place de l'ERP et du WMS.

Rejoignant ensuite ITNetwork, j'ai collaboré sur des applications variées, de la gestion électronique de documents pour une étude notariale à des projets spécifiques en hôtellerie ou dans la culture.

Je suis l'actualité notamment sur Symfony, mais pas que, et j'assiste à des conférences techs comme le forum PHP, Volcamp, Mixit, et je n'hésite pas à contribuer à la rédaction d'articles pour le blog d'ITNetwork.

### **Atouts**

Curieux	
Rigoureux	
Esprit d'équipe	

PHP 8, Typescript, Javascript + CSS, HTML5
Symfony 5/6, React, Next
UML, Design Patern, Merise
PostgreSQL, MySQL

Systèmes et réseaux Linux (Debian), Chef

(CINC), Grafana, Git

# Expériences professionnelles

# Développeur Web GLISSHOP Aubière

De septembre 2018 à septembre 2019

Gestion de l'infrastructure serveur/monitoring (Black Friday/Soldes) Intégration d'un WMS (Logitrack): Gestion du flux de marchandises Intégration d'une solution Web (Proximis): Gestion du flux de commandes, des stocks, des règlements et des produits Réalisation d'une application permettant d'interconnecter nos différents environnements (Site Web, WMS, ERP, Caisse)

+ Formation technique à Strasbourg pour la mise en place de Proximis

#### Développeur Web (Alternance) GLISSHOP Aubière

De septembre 2017 à septembre 2018

Intégration d'une solution POS (Clictill): Gestion des prix magasin Intégration d'un ERP (SageX3): Mise à jour des stocks produits et gestion des paiements (Paypal/Be2Bill)

# Développeur Web (Stage) GLISSHOP Aubière

D'avril 2017 à juin 2017

Maintenance du site (front/back) Réalisation blog www.glisshop.info (Wordpress)

### Langues

**Anglais** 

Opérationnel (B2)

#### Mes sites

Mon site

www.fldamiens.fr

Site de photo

www.photovergnat.fr

Site d'annonce

www.locappartmontagne.com

Site de météo

www.meteo41.fr

#### Centres d'intérêt

Ski / Escalade

Randonnée

Photo